【裁判字號】    95,訴,73
【裁判日期】    950512
【裁判案由】    搶奪等
【裁判全文】
臺灣板橋地方法院刑事判決                95年度訴字第73號
公  訴  人  臺灣板橋地方法院檢察署檢察官
被      告  庚○○
                    （
            乙○○
                  （現另案於臺灣臺北監獄臺北分監執行中）
上列被告等因搶奪等案件，經檢察官提起公訴（94年度偵字第21
707 號）暨移送併案審理（95年度偵字第1597號、95年度偵字第
6793號），本院受理後被告等均為有罪之陳述，經合議庭裁定由
受命法官獨任進行簡式審判程序，判決如下：
    主  文
庚○○共同連續意圖為自己不法之所有，而搶奪他人之動產，累
犯，處有期徒刑壹年拾月。扣案之鑰匙壹支沒收。
乙○○共同連續意圖為自己不法之所有，而搶奪他人之動產，累
犯，處有期徒刑壹年肆月，扣案之鑰匙壹支沒收；又收受贓物，
累犯，處有期徒刑肆月。應執行有期徒刑壹年陸月，扣案之鑰匙
壹支沒收。
    事  實
一、庚○○前於民國88年間因施用毒品罪，經本院以88年度訴字
    第1233號判處有期徒刑八月，緩刑四年確定；又於89年間因
    犯竊盜罪，經臺灣高等法院以90年度上易字第12號判處有期
    徒刑十月確定，並於同年間又犯施用毒品罪，經本院以90年
    度易字第655 號判處有期徒刑三月確定，上述二案經本院以
    90年度聲字第2182號裁定應執行有期徒刑一年，嗣前揭緩刑
    經撤銷後合併執行，於91年7 月9 日假釋出監，於91年12月
    15日因縮刑假釋期滿未經撤銷以已執行論；又於92年間犯施
    用毒品罪，經本院以92年度訴字第2286號判處有期徒刑八月
    、五月，應執行有期徒刑一年確定，於94年2 月3 日縮刑期
    滿執行完畢。乙○○曾於92年間因犯施用毒品罪，經本院以
    92年度訴字第1710號判處有期刑十月、六月，應執行有期徒
    刑一年四月確定，於94年4 月18日縮刑期滿執行完畢。詎二
    人均不知悔改，猶為下列行為：
  (一)庚○○基於意圖為自己不法所有之概括犯意，並夥同與其有
    竊盜、搶奪等犯意聯絡之乙○○，於94年12月10日下午1 時
    許前之某時，在臺北縣板橋市板橋車站附近，由庚○○以其
    所有之鑰匙開啟鎖頭，共同竊取車牌號碼不詳之重型機車一
    輛得手後，以該機車供渠二人作案所用，由呂永昌騎乘附載
    庚○○，先於(1)94年12月10日下午1 時許，在臺北縣板橋市
    ○○路○ 段255 巷43號前，趁徒步路人丁○○不及防備之際
    ，由乘坐於機車後座之庚○○伸手自丁○○左後方搶奪其所
    有之BURBERRY牌手提包一個（內有現金新臺幣【下同】一千
    八百元、G-PLUS牌手機一支、國民身分證、健康保險卡、駕
    駛執照、提款卡、信用卡等財物）得手後，隨即逃離現場。
    繼於(2)同日下午1 時50分許，二人共乘上述機車途經臺北縣
    中和市○○路347 巷1 號前時，均明知騎乘機車自路人後方
    搶奪財物，路人會因而倒地受傷，仍基於傷害之不確定故意
    之犯意聯絡，趁路人己○○不及防備之際，由乘坐於機車後
    座之庚○○伸手自己○○左後方搶奪其所有而提於手上之皮
    包一個（內有現金約一萬元、面額六千四百元之支票一張、
    BENQ牌手機一支、樹林市工商婦女企業管理協會印章一枚等
    財物）得逞，己○○並因突遭搶奪之猛力拉扯而倒地，致受
    有左胸及左肩挫傷、左肋骨第3 、4 、5 、6 根骨折之傷害
    ，庚○○、乙○○於逃離現場後，即將搶得之財物朋分花用
    ，手機交予乙○○，其餘財物則棄置於臺北縣板橋市光復橋
    下。
  (二)庚○○又承前竊盜之概括犯意，於94年12月21日晚上10時許
    ，在臺北縣板橋市○○路○ 段34巷口，以其所有之上述鑰匙
    開啟鎖頭，竊取甲○○所有，車牌號碼為ATH-633 號之重型
    機車一輛，得手後交予乙○○，乙○○明知該機車係庚○○
    偷竊而來之贓物，仍基於收受贓物之犯意而收受供己騎用，
    並附載庚○○一起尋找目標搶奪財物，嗣因上開機車油料耗
    盡，不堪使用，遂隨手棄置於臺北縣板橋市○○路145 號前
    ，迄於94年12月22日晚上11時30分許，經警循線在位於臺北
    縣板橋市之亞東紀念醫院9B102 室查獲乙○○，而知上情。
  (三)庚○○仍承上竊盜、搶奪之概括犯意，又於95年1 月8 日下
    午6 時許，在臺北縣板橋市○○街111 巷口處，以其所有之
    前開鑰匙開啟鎖頭，竊取戊○○所有，車牌號碼為GRX-175
    號之重型機車一輛，得手後供己代步及行搶之用。嗣於95年
    1 月9 日下午3 時40分許，頭戴全罩式安全帽、口罩及手套
    ，獨自騎乘上開機車，途經臺北縣土城市○○路○ 段207 巷
    6 弄口時，趁路人丙○○不及防備之際，伸手自丙○○之後
    方奪取其所有之皮包一個（內有現金二千元、小皮夾二個、
    金融卡二張、存款簿二本等財物）得手，丙○○見狀後大聲
    驚呼，經巡邏員警聞訊旋在臺北縣土城市○○路○ 段與永豐
    路交岔路口處查獲庚○○，當場起出丙○○所有之皮包一個
    （內有現金二千元、小皮夾二個、金融卡二張、存款簿二本
    等財物）及戊○○所有之車牌號碼為GRX-175 號之重型機車
    一輛，並扣得庚○○所有供連續行竊所用之鑰匙一支。
二、案經己○○、甲○○訴由臺北縣政府警察局報請臺灣板橋地
    方法院檢察署檢察官偵查起訴暨移送併案審理，經本院合議
    庭裁定以簡式審判程序審理。
    理  由
一、上揭犯罪事實，業據被告庚○○、呂永昌於警詢、偵查及本
    院審理時均坦承不諱，核與告訴人己○○、甲○○、丁○○
    於警詢時指訴之情節相符，且經被害人丙○○、戊○○於警
    詢時指述綦詳，並有山佳診所出具之己○○診斷證明書一件
    、甲○○、丁○○、丙○○、戊○○分別簽具之贓物認領保
    管單各一件、通聯紀錄調閱查詢單一件、監視錄影設備翻拍
    照片五幀、供犯罪使用之機車、鑰匙及贓物照片共六幀附卷
    可稽，足認被告二人之自白與事實相符，罪證明確，被告二
    人之犯行均堪認定。
二、核被告庚○○所為，係犯刑法第325 條第1 項之搶奪罪、第
    320 條第1 項之竊盜罪、第277 條第1 項之傷害罪；另被告
    乙○○所為，則係犯刑法第325 條第1 項之搶奪罪、第320
    條第1 項之竊盜罪、第277 條第1 項之傷害罪及刑法第349
    條第1 項之收受贓物罪。被告二人就犯罪事實(一)部分，具有
    犯意聯絡及行為分擔，為共同正犯。又被告庚○○於犯罪事
    實(一)、(二)、(三)先後三次竊盜犯行及其於犯罪事實(一)之(1)(2)、
    (三)先後三次搶奪犯行，均時間緊密，犯罪構成要件相同，顯
    係基於概括犯意為之，為連續犯，依刑法第56條規定，各以
    一罪論，並加重其刑；另被告乙○○於犯罪事實(一)之(1)(2)先
    後二次搶奪犯行，亦屬時間緊密，犯罪構成要件相同，顯係
    基於概括犯意為之，為連續犯，依刑法第56條規定，亦以一
    罪論，並加重其刑。且被告庚○○、乙○○所犯搶奪、竊盜
    二罪間，有方法結果之牽連關係，依刑法第55條規定，應從
    較重之搶奪罪處斷。又被告庚○○、乙○○以一行為觸犯搶
    奪、傷害二罪名，為想像競合犯，依刑法第55條之規定，應
    從較重之搶奪罪處斷。再被告乙○○另犯之收受贓物罪與上
    述搶奪罪二罪之間，犯意各別，行為互殊，應予分論併罰，
    公訴人認庚○○所犯之搶奪、竊盜、傷害等罪及被告乙○○
    所犯之搶奪、竊盜、傷害、收受贓物等罪，皆有方法結果之
    牽連關係，容有誤會，併此敘明。查被告庚○○前於88年間
    因施用毒品罪，經本院以88年度訴字第1233號判處有期徒刑
    八月，緩刑四年確定；又於89年間因犯竊盜罪，經臺灣高等
    法院以90年度上易字第12號判處有期徒刑十月確定，並於同
    年間又犯施用毒品罪，經本院以90年度易字第655 號判處有
    期徒刑三月確定，上述二案經本院以90年度聲字第2182號裁
    定應執行有期徒刑一年，嗣前揭緩刑經撤銷後合併執行，於
    91年7 月9 日假釋出監，於91年12月15日因縮刑假釋期滿未
    經撤銷以已執行論；又於92年間犯施用毒品罪，經本院以92
    年度訴字第2286號判處有期徒刑八月、五月，應執行有期徒
    刑一年確定，於94年2 月3 日縮刑期滿執行完畢；另被告乙○○曾於92年間因犯施用毒品罪，經本院以92年度訴字第17
    10號判處有期刑十月、六月，應執行有期徒刑一年四月確定
    ，於94年4 月18日縮刑期滿執行完畢，此均有臺灣高等法院
    被告前案紀錄表在卷可按，渠等於有期徒刑執行完畢後五年
    之內，再犯本案之罪，均屬累犯，應依刑法第47條之規定加
    重其刑，併依法遞加重之。爰審酌被告二人均年值青壯，不
    思上進，累累前案，猶不知悔改，竟圖以不法方法得財，犯
    罪手段惡劣，造成被害人之損害非輕，兼衡被告二人實施犯
    罪之次數及於犯罪後均能坦承犯行等一切情狀，分別量處如
    主文所示之刑，其中被告乙○○部分，併依刑法第51條第5
    款規定定其應執行之刑，以資懲儆。又扣案之鑰匙一支，係
    被告庚○○所有且供被告二人竊盜機車所用之物，業經庚○○供認在卷，爰依刑法第38條第1 項第2 款規定，併予宣告
    沒收。
據上論斷，應依刑事訴訟法第273 條之1 第1 項、第299 條第1
項前段，刑法第28條、第56條、第325 條第1 項、320 條第1 項
、第277 條第1 項、第349 條第1 項、第55條、第47條、第51條
第5 款、第38條第1 項第2 款，罰金罰鍰提高標準條例第1 條前
段，判決如主文。
本案經檢察官朱立豪到庭執行職務
中    華    民    國    95    年    5     月    12    日
                  刑事第十七庭    法  官  張江澤
以上正本證明與原本無異。
如不服本判決，應於判決送達後10日內，向本院提出上訴狀。
                                  書記官  林怡秀
中    華    民    國    95    年    5     月    12    日
附錄本案論罪科刑法條全文：
刑法第325條
意圖為自己或第三人不法之所有，而搶奪他人之動產者，處六月
以上五年以下有期徒刑。
因而致人於死者，處無期徒刑或七年以上有期徒刑，致重傷者，
處三年以上十年以下有期徒刑。
第一項之未遂犯罰之。
刑法第320條
意圖為自己或第三人不法之所有，而竊取他人之動產者，為竊盜
罪，處五年以下有期徒刑、拘役或五百元以下罰金。
意圖為自己或第三人不法之利益，而竊佔他人之不動產者，依前
項之規定處斷。
前二項之未遂犯罰之。
刑法第277條
傷害人之身體或健康者，處三年以下有期徒刑、拘役或一千元以
下罰金。
犯前項之罪因而致人於死者，處無期徒刑或七年以上有期徒刑；
致重傷者，處三年以上十年以下有期徒刑。
刑法第349條
 收受贓物者，處三年以下有期徒刑、拘役或五百元以下罰金。
搬運、寄藏、故買贓物或為牙保者，處五年以下有期徒刑、拘役
或科或併科一千元以下罰金。
因贓物變得之財物，以贓物論。


司法院資訊處製作；財團法人民間司法改革基金會備份。
